臺灣臺北地方法院刑事判決　　　　　　　　　　　　九十一年度易緝字第一五六號
　　公　訴　人　臺灣臺北地方法院檢察署檢察官
　　被　　　告　乙○○
右列被告因詐欺等案件，經檢察官提起公訴（八十九年度偵字第一六四二七號），本
院判決如左：
    主  文
乙○○意圖為自己不法之所有，以詐術使人將本人之物交付未遂，累犯，處有期徒刑
拾月。
    事  實
一、乙○○有侵占、贓物及違反麻醉藥品管制條例等前科，最近一次係民國八十五年
    間因侵占案件，經臺灣板橋地方法院判處有期徒刑六月，嗣經臺灣高等法院判決
    上訴駁回確定，甫於八十六年三月二十八日執行完畢。猶不知悛悔，於八十九年
    八月十一日上午九時許，在台北縣新店市○○路五七巷十八號三樓住處整理門前
    鞋櫃，見隔鄰甲○○大門未上鎖，認有機可乘，竟意圖為自己不法所有，基於概
    括之犯意，先徒手開啟大門，侵入同路巷二十號三樓甲○○住處（侵入住宅部分
    未據告訴），竊取甲○○所有如附表一所示之物，得手後，復承上概括犯意，於
    同日下午一時四十分許，至台北市○○○路○段九號中國國際商業銀行地下室，
    持竊得之銀行保險箱鑰匙，竊取甲○○置於保險箱內如附表二所示之物，除保留
    竊得之身分證影本、房屋所有權狀，伺機使用外，另將竊得之金飾變賣出售，得
    款用以清償債務，其餘竊得物品則隨手丟棄。又意圖為自己不法之所有，持竊得
    上開房屋所有權狀及甲○○身分證影本，於八十九年八月十五日向板橋地政事務
    所請領建物、土地登記謄本共三份，旋於同日下午前往台北縣中和市○○路四二
    四號「晶華當鋪」，向店員盧冠輝佯稱為甲○○本人，擬以竊得之房屋所有權狀
    辦理抵押借款（下同）二百萬元，嗣因貸款金額龐大，盧冠輝遂委請代書會同店
    內業務員親赴上址甲○○住處查證，再經比對身分證影本照片與乙○○明顯不同
    ，認有可疑，報警查獲，始未得逞。
二、案經台北縣政府警察局中和分局報請臺灣台北地方法院檢察署檢察官偵查起訴。
    理  由
一、訊據被告乙○○除否認假冒「甲○○」本人名義向晶華當鋪辦理借款一節外，就
    其餘如何先後竊取被害人甲○○財物，復持竊得之甲○○身分證影本及房屋所有
    權狀向晶華當鋪店員盧冠輝辦理抵押借款，幸經店員察覺有異，進而報警查獲各
    情，均供承不諱，核與被害人甲○○指訴情節大致相符，並經證人盧冠輝於警訊
    及偵查中證述綦詳，且有贓物認領保管單一紙、甲○○身分證影本一張、建物登
    記謄本二份及土地登記謄本一份在卷可稽。被告於警訊時已坦白供認：「‧‧‧
    我持甲○○之身分證影本及土地權狀向板橋地政事務所申請三張土地謄本，向晶
    華當鋪典當，典當當時我向當鋪表示自稱是甲○○本人，因為我不知從而所起，
    便自稱是甲○○，直到業者報案」等語（見偵查卷第六頁），核與證人盧冠輝於
    警訊及檢察官偵查中結稱：被告假冒甲○○名義持所有權狀至當鋪辦理抵押借款
    一節相符（見偵查卷第九頁、第三十六頁反面），證人盧冠輝於警訊中更證稱：
    「‧‧‧我們覺得典當金額很大，便聯絡代書及店內業務員一同至新店市○○路
    五七巷二十號三樓詢問屋內甲○○之妻蔡玉梅，有無其丈夫有需要錢，及為何不
    向銀行借，要向民間當鋪借，及詢問其丈夫的特徵，是否身材肥胖、平頭、吃檳
    榔等特徵」等詞（見偵查卷第九頁正面、反面），設若被告並非自稱甲○○本人
    ，店員盧冠輝何須進而向甲○○之妻查詢其夫身材特徵等，是被告所辯顯不足採
    。至於被告於本院審理時對告訴人提出保險箱內損失如附表二所載之金飾品名、
    數量並不爭執（見本院九十一年九月十日審判筆錄），堪信為真，而就侵入被害
    人住處竊得得之財物，被害人於本院審理時指稱損失物品有：小皮包、保險箱鑰
    匙一把、蔡玉梅印章一枚、甲○○印章二枚、住處大門鑰匙一把、印尼高爾夫球
    證一張、ＢＣＡ存摺及提款卡（內有八十萬元印尼盾）、美金二百元及七十八萬
    元印尼盾等（見本院八十九年十一月十四日庭訊提出清單），被告則否認竊取印
    尼高爾夫球證一張、大門鑰匙、ＢＣＡ存摺及提款卡及七十八萬元印尼盾等（見
    本院上開審判筆錄），雙方各執一詞，然告訴人既無提出證據證明確有損失上開
    物品，根據「罪證有疑，利於被告」法則，應從較有利於被告之認定，即被告侵
    入被害人住處時所竊取之財物，僅有如附表一所示之物，亦此敘明。是本件事證
    明確，被告犯行洵堪認定，應予依法論科。
二、核被告乙○○所為，係犯刑法第三百二十條第一項之竊盜罪、第三百三十九條第
    三項、第一項之詐欺取財未遂罪。其先後二次竊盜犯行，均時間緊接、犯構成要
    件相同之罪名，顯係基於概括犯意反覆為之，為連續犯。又所犯上開二罪間，有
    方法、結果之牽連關係，應從一重之詐欺取財未遂罪處斷。查被告有如事實欄所
    載之前科，有臺灣高等法院檢察署刑案紀錄簡覆表在卷可按，其於五年內再犯本
    件最重本刑為有期徒刑以上之罪，為累犯，應依刑法第四十七條之規定加重其刑
    。爰審酌被告因一時貪念致犯本罪、犯罪之目的、手段、所生之危害及犯罪後之
    態度等一切情狀，量處如主文所示之刑，以資懲儆。
據上論斷，應依刑事訴訟法第二百九十九條第一項前段，刑法第五十六條、第三百二
十條第一項、第三百三十九條第三項、第一項、第五十五條、第四十七條，罰金罰鍰
提高標準條例第一條前段，判決如主文。
本案經檢察官黃玉婷到庭執行職務
中      華      民      國      九十一      年    九    月    二十四    日
                                      臺灣臺北地方法院刑事第八庭
                                          法  官  胡宏文
右正本證明與原本無異。
如不服本判決，應於判決送達後十日內向本院提出上訴狀(應抄附繕本)。告訴人
或被害人如對於本判決不服者，應具備理由請求檢察官上訴，其上訴期間之計算
係以檢察官收受判決正本之日期為準。
                                          書記官  劉穗筠
中      華      民      國      九十一      年    九    月    二十六    日
附本案論罪科刑依據之法條：刑法三百二十條、第三百三十九條
刑法第三百二十條
一意圖為自己或第三人不法之所有，而竊取他人之動產者，為竊盜罪，處五年以下有
  期徒刑、拘役或五百元以下罰金。
二意圖為自己或第三人不法之利益，而竊佔他人之不動產者，依前項之規定處斷。
三前二項之未遂犯罰之。
刑法第三百三十九條
一意圖為自己或第三人不法之所有，以詐術使人將本人或第三人之物交付者，處五年
  以下有期徒刑、拘役或科或併科一千元以下罰金。
二以前項方法得財產上不法之利益或使第三人得之者亦同。
三前二項之未遂犯罰之。
  附表一：
小皮包一個。
中國國際商業銀行保險箱鑰匙一把。
蔡玉梅印章一枚、甲○○印章二枚。
美金二百元。
甲○○身分證影本一張。
  附表二：
建物、土地所有權狀共計三份。
手環一對、手鍊一條、項鍊一條共一兩九錢一分七厘。
項鍊墜子二個（每個五克，共計十克）。
手鍊一條（三錢）。
訂婚金戒指一只（一錢）。
祖母綠訂婚戒一只（價值二萬元）。
金元寶一個（一兩）。
小金牛一隻（一兩）。
男生項鍊一條（一兩）。
男生戒指（五錢）。
珍珠項鍊一條。
戒指十只（約一兩）。
珍珠項鍊（價值六千元）。
